Inventaris van het archief van de dossiers van personeelsleden van het Ministerie van Sociale Zaken en Werkgelegenheid, ontslagen in de periode (1932) 1933-1991
Nationaal Archief, Den Haag
- mr. Hendrik Jan Morren, * 1 december 1888, 86
  Waarnemend directeur van de Rijksdienst der Werkloosheidsverzekering en Arbeidsbemiddeling, vanaf 23 augustus 1940
  Waarnemend directeur-generaal van het Rijksarbeidsbureau, 5 oktober 1940-1 augustus 1945
  Raadsadviseur, 1 oktober 1949-1 januari 1950
  Directeur van het Algemeen Werkloosheidsfonds, vanaf 1 januari 1950
  Bevat ook zuiveringsdossier
- drs. G.M. Nederhorst, 87
  Rijksbemiddelaar, 1 februari 1949-1 april 1956
  Bevat stukken betreffende de incomptabiliteit van het Tweede Kamerlidschap en de functie van Rijksbemiddelaar
- Cora Marina Neleman, * 6 april 1943, 88
  Openbaarheid beperkt tot 01-01-2044
  Geneeskundig Inspecteur bij de Arbeidsinspectie, 1 januari 1983-16 mei 1988
  Lid van Provinciale Staten van Zuid-Holland, 1 augustus 1985-1 mei 1987
- prof. drs. Johannes Bernardus Maria Pierik, * 21 oktober 1939, 89
  Openbaarheid beperkt tot 01-01-2040
  Directeur van de Directie Financieel-Economische Vraagstukken, vanaf 1 januari 1980
  Bijzonder hoogleraar aan de Erasmus-Universiteit te Rotterdam vanwege het mr. H.P.L.C, de Kruyff-Fonds, vanaf 1 september 1987
  Hoofddirecteur van de hoofddirectie Financieel-Economisch Beleid en Onderzoek, 1 mei 1988-1 januari 1991
  Directeur van het Instituut voor Doven te Sint-Michielgestel, vanaf 1 januari 1991
- Johannes Adrianus Putto, * 3 december 1889, 90
  Inspecteur van de Volksgezondheid, 1 februari 1927-1 oktober 1938
  Directeur van de Gemeentelijke Geneeskundige en Gezondheidsdienst te ,s-Gravenhage, vanaf 1 oktober 1938
- prof. dr. J.E. de Quay, * 26 augustus 1901, 91
  Tijdelijk Regeringscommissaris voor de organisatie van de arbeid, 21 mei 1940-1 september 1940
  Lid van de Commissie van Advies van de Psychotechnische Dienst, 1 januari 1941-1 mei 1946(?)
- mr. Aeisso Bernhard Raven, * 29 april 1923, 92
  Openbaarheid beperkt tot 01-01-2024
  Plaatsvervangend directeur-generaal Algemene Beleidsaangelegenheden, 1 oktober 1975-1 april 1986
- Reindert Cristiaan van Ree, * 18 juni 1892- overleden 18 oktober 1949, 93
  Directeur van het Veiligheidsmuseum, vanaf 1 juni 1947
- ir. Willem Cornelis Reij, * 4 november 1923, 94
  Directeur-generaal van de Arbeid, 1 april 1968-1 november 1971
- mr. Willem Alexander Renardel de Lavalette, * 22 september 1921., 137
  Vanaf 1 april 1972 directeur voor Algemeen Arbeidsvoorzieningsbeleid bij het Directoraat-Generaal voor de Arbeidsvoorziening. Vanaf 1 november 1972-1 oktober 1983 directeur-generaal voor de Arbeidsvoorziening
  Dit inv.nr. is achteraf - in 2004 - toegevoegd
- mr. dr. Arie Adriaan van Rhijn, * 23 oktober 1892- overleden 11 februari 1986, 95
  Secretaris-generaal, 15 juli 1945-15 februari 1950
  Staatssecretaris van Sociale Zaken(Arbeid), 15 februari 1950-22 december 1958
  Lid van de Raad van State, 1960-1967
- prof. mr. dr. Carl Paul Maria Romme, *21 december 1896- overleden 16 oktober 1980, 96
  Minister van Sociale Zaken, 24 juni 1937-25 juli 1939
  Lid van de Eerste en Tweede Kamer der Staten-Generaal
  Rijksbemiddelaar, 15 maart 1941-1 november 1942
  Voorzitter van het College van Rijksbemiddelaars, 21 juni 1945-8 juni 1946
- Bauke Roolvink, *31 januari 1912- overleden 25 november 1979, 97
  Staatssecretaris van Sociale zaken en Volksgezondheid, 15 juni 1959-24 juli 1963
  Lid-voorzitter van de Commissie van toezicht op het Loonbureau, 18 januari 1965-5 april 1967
  Minister van Sociale zaken en Volksgezondheid, 5 april 1967-6 juli 1971
  [Bevat o.a. proces-verbaal van eedsaflegging in handen van de Koningin, 1959 en ontslagbesluit als lid-voorzitter van de commissie.]
- mr. Alouisa Lambertina Geertruida Rosier, *5 december 1919, 98
  Inspectrice van de Arbeid, 16 juli 1956-1 oktober 1962
  Daarna griffier van het kantongerecht en vanaf 1966 kantonrechter van Sneek en in die laatste hoedanigheid de eerste Nederlandse vrouwelijke kantonrechter
- drs. Maarten Anthony Ruys, *25 oktober 1954, 99
  Openbaarheid beperkt tot 01-01-2055
  Hoofd van de afdeling Arbeidsongeschiktheidsregelingen bij de directie Sociale Verzekeringen, 1 maart 1986-1 mei 1988
- Evert Heleonardus Scheijde, * 15 mei 1913, 100
  Algemeen Secretaris van de Gezondheidsraad/Centrale raad voor de Volksgezondheid, 16 september 1957-16 juni 1966
  Hoofd van de medische sector bij de Gemeenschappelijke Medische Dienst te Amsterdam, vanaf 1 juli 1967
- mr. J.H.J. Schouten, * 19 november 1903, 101
  Hoofd van de afdeling Sociale Bijstand
- Louis Philippe Schreinemachers, * 26 februari 1912, 102
  Geneesheer-directeur van de Rijks Psychiatrische Inrichting te Eindhoven, 1 april 1956-1 februari 1967
- prof. dr. Jan Rudolph Slotemaker de Bruine, * 6 mei 1869, 103
  Minister van Arbeid, Handel en Nijverheid, 8 maart 1926-10 augustus 1929
  Minister van Sociale Zaken, 12 juni 1933-31 juli 1935
- dr. Johan Hendrik Spiegelenberg, * 9 juni 1916, 104
  Hoofd van de afdeling Europese integratie van de stafafdeling Internationale Sociale en Volksgezondheidsaangelegenheden, vanaf 1 januari 1963
  Hoofd van de afdeling Algemene Arbeidsmarktzaken van de directie Algemeen Arbeidsvoorzieningsbeleid, vanaf 1 april 1970
  Hoofdinspecteur-directeur voor de Arbeidsvoorziening in de provincie Gelderland, 1 juli 1971-1 maart 1976
  Adviseur bij de centrale dienst van het directoraat-generaal voor de Arbeidsvoorziening als projectleider belast met de voorbereiding van een nieuwe arbeidsvoorzieningswet, 1 maart 1976-1 juli 1981
- Constant Henri Christiaan Sprenger, * 15 juli 1898, 105
  Directeur van het Gewestelijk Arbeidsbureau te Alkmaar, 1 april 1941-1 juni 1943
- Charles Alphonse Pierre Spuiman, * 25 januari 1887- overleden 18 maart 1938, 106
  Agent der arbeidsbemiddeling te Parijs, 1 januari 1936-1 juli 1936
  Controleur voor de steunverlening, 1 juli 1936- overleden
  Bijzonder geval voor pensioen-vervangende gratificatie aan de weduwe Spuiman, geboren Jeanne Henriette Louise Riche, * 19 januari 1895 over de jaren 1938-1975
- Hindricus Pieter Staal, * 8 mei 1892- overleden 22 januari 1946, 107
  Directeur van het Gewestelijk Arbeidsbureau te Groningen, 1 april 1941-1 april 1945
- Pieter Leonard Stal, * 10 mei 1900, 108
  Plaatsvervangend directeur-generaal voor de Volksgezondheid, 1 juni 1959-1 oktober 1964
  Directeur-generaal van de Volksgezondheid, 1 oktober 1964-1 juni 1965
- ir. Marinus Hilbertus Steenbergen, * 27 juni 1910, 109
  Plaatsvervangend directeur-generaal van de Arbeid, 1 maart 1969-1 november 1971
  Directeur-generaal van de Arbeid, 1 november 1971-1 juli 1975
- ir. Johan Willem Steenhuisen, * 14 mei 1923, 110
  Hoofd van de dienst voor het Stoomwezen, 1 april 1976-1 april 1986
- Albertus Jacobus Suerink, * 24 januari 1933, 111
  Openbaarheid beperkt tot 01-01-2034
  In dienst vanaf 1 september 1969 bij de Directie Bijstandzaken, laatstelijk als:
  Plaatsvervangend hoofd van de afdeling Coördinatie en Planning bij de hoofddirectie Bijstand en Voorzieningen, 1 april 1989-1 september 1990
  Bevat informatie over de functie van hoofd van de afdeling Signalering en Planning/plaatsvervangend hoofd van de Centrale leiding Buitendienst over de periode 1 juni 1984-1 mei 1988
- dr. Jan van den Tempel, * 1 augustus 1877- overleden 27 juni 1955, 112
  Minister van Sociale Zaken, 10 augustus 1939-23 februari 1945
  Bevat onder andere een afschrift van zijn ontslagaanvraag met motivatie (in casu het "onconstitutionele gedrag" van H.M. de Koningin in Londen) aan minister prof. dr. P.S. Gerbrandy van 8 september 1943
- mr. Pieter Hendrik Valentgoed, * 8 maart 1903, 113
  Directeur-generaal van de Arbeid, 1 september 1953-1 april 1968
- M. J. Th. Vas Dias, 114
  Voorzitter van de Raad van Arbeid te Alkmaar
- A.H. v.d. Velde, 115
  Pharmaceutisch Hoofdinspecteur van de Volksgezondheid
- dr. Gerardus Matheus Johannes Veldkamp, * 27 juni 1921, 116
  Adviseur van de afdeling Sociale Verzekering, 1 februari 1950-8 oktober 1952
  Staatssecretaris van Economische Zaken, 8 oktober 1952-17 juli 1961
  Minister van Sociale Zaken, 17 juli 1961-5 april 1967
  Werkzaam aan de opdracht tot vereenvoudiging en codificatie van de sociale zekerheidswetgeving, 15 juli 1967-1 juli 1982
- mr. Adrianus Cornelis Maria van de Ven, * 16 september 1909, 117
  Directeur-generaal voor de Sociale Voorzieningen (en Arbeidsverhoudingen), 1 januari 1962-1 februari 1973
- Josephus Bemardus Maria Veraart, * 18 juli 1904, 118
  Geneeskundig Inspecteur voor de Geestelijke Volksgezondheid, vanaf 1 maart 1959
  Geneeskundig Hoofdinspecteur voor de Geestelijke Volksgezondheid, 1 september 1962-1 augustus 1969
- Johannes Pieter Verheul, * 30 november 1924, 119
  Openbaarheid beperkt tot 01-01-2025
  Plaatsvervangend secretaris-generaal, 1 mei 1975-1 december 1989
- ir. Robert Anthony Verwey, * 12 januari 1888, 120
  Directeur van de dienst der Werkloosheidsverzekering en Arbeidsbemiddeling, vanaf 1 januari 1933
  Waarnemend secretaris-generaal, 23 augustus 1940-5 mei 1945 (1 augustus 1946)
  Directeur-generaal van het Rijksarbeidsbureau, 5 oktober 1940-1 augustus 1946
- ir. Robert Anthony Verwey, * 12 januari 1888, 121
- mr. Laurentius Voogd, * 9 juni 1942, 122
  Openbaarheid beperkt tot 01-01-2043
  Plaatsvervangend directeur van de directie Sociale Verzekeringen, 1 september 1980-1 mei 1982
  Directeur van de directie Sociale Verzekeringen, 1 mei 1982-1 mei 1988
- G.K. Vos, * 31 mei 1882- overleden 20 november 1948, 123
  Voorzitter van de Raad van Arbeid te Amersfoort
- Meyer de Vries, * 6 augustus 1891- overleden 13 november 1980, 124
  Regeringscommissaris bij de Rijksdienst tot bestrijding der Werkloosheid, 19 mei 1939-1 maart 1941
  Administrateur in algemene dienst, vanaf 1 maart 1941
  Voorzitter van de Raad van Arbeid te Utrecht, 1 april 1948-1 september 1956
- Pieter Lodewijk de Weever, * 13 september 1900- overleden 8 december 1969, 125
  In dienst van het ministerie, 8 november 1920-1 november 1969
  Bevat functie informatie
- mr. Philippus Henricus Maria Werner, * 23 oktober 1904, 126
  Directeur van het Gewestelijk Arbeidsbureau te Eindhoven, 1 april 1941-1 juli 1943
  Gemachtigde voor het Rijksarbeidsbureau, vanaf 1 april 1945
  Waarnemend directeur-generaal van het Rijksarbeidsbureau met de persoonlijke titel van Inspecteur-generaal, 1 april 1946-1 oktober 1952
  Secretaris-generaal van het ministerie van Maatschappelijk Werk, vanaf 1 oktober 1952
- dr. David George Wesselink, * 1 juni 1886, 127
  Geneesheer-directeur van de Rijkskweekschool voor vroedvrouwen, 1927-2 april 1946
- mr. Pieter Hendrik Wibbens, * 5 maart 1915, 128
  In dienst van de Nederlandse Missie tot opsporing van vermiste personen, 22 maart 1946-1 december 1946
  In dienst van de stichting Landverhuizing Nederland, 1 januari 1947-15 oktober 1951
  Referendaris bij het ministerie van Economische Zaken, vanaf 1 januari 1954
- dr. Wilhelmus Johan Antonius Willems, * 27 december 1898, 129
  Belast met de leiding van de missie tot opsporing en repatriëring van Nederlanders uit Polen, 1 april 1945-31 december 1948
- dr. Gerard Frederik Wilmink, * 7 november 1914, 130
  Inspecteur van de Volksgezondheid in algemene dienst, tevens plaatsvervangend Hoofdinspecteur belast met het toezicht op de levensmiddelen, vanaf 1 september 1963
  Raadadviseur bij het ministerie van Landbouw en Visserij, vanaf 1 juni 1968
- Cornelis Johannes van Wisselingh, * 16 oktober 1914, 131
  Adviseur voor Volksgezondheidszaken Gerepatriëerden, vanaf 29 februari 1960
  Hoofdgeneeskundige bij de Rijks Psychiatrische Inrichting, 1 maart 1963-1 juni 1967
- Jan de Wit, * 22 juli 1906- overleden 23 juni 1970, 132
  In dienst vanaf 17 juni 1943, laatstelijk als Algemeen adviseur bij het Bureau van de Ziekenfondsraad
- mr. dr. Everard Bonifacius François Frederik baron Wittert van Hoogland en Emiclaer, * 2 april 1875 - overleden 24 december 1959, 133
  Voorzitter van de Raad van Arbeid te 's-Gravenhage, 1919-1 november 1943
  Voorzitter van de Raad van Arbeid te Utrecht, 1 november 1943-1 mei 1945
  Waarnemend voorzitter van de Raad van Arbeid te Utrecht, 1 mei 1945-8 mei 1945
  Voorzitter van de Vereniging van Raden van Arbeid
  Zuiveringsdossier met informatie over de functie-uitoefening van Wittert
- Rudolf Gerrit Wolf, * 20 augustus 1885, 134
  Hoofd van het Algemeen Secretariaat, tot 1 april 1948
  Bevat informatie over de reorganisatie van het Algemeen Secretariaat en de instelling van de Algemene Dienst
- ir. Franciscus Cornelis Maria Wijffels, * 10 april 1899- overleden 22 maart 1968, 135
  Minister van Sociale Zaken te Londen, 23 februari 1945-25 juni 1945
  Inspecteur-Generaal der Mijnen
- Cornelis Jacobus Philippus Zaalberg, * 21 oktober 1872, 136
  Waarnemend directeur-generaal van de Arbeid, 25 oktober 1918-15 mei 1920 Directeur-generaal van de Arbeid, 15 mei 1920-27 augustus 1932